【裁判字號】    96,訴,1169
【裁判日期】    970122
【裁判案由】    毒品危害防制條例
【裁判全文】
臺灣基隆地方法院刑事判決              96年度訴字第1169號
公  訴  人  臺灣基隆地方法院檢察署檢察官
被      告  乙○○
                    （另案於臺灣基隆監獄執行中）
上列被告因違反毒品危害防制條例案件，經檢察官提起公訴（96
年度毒偵字第2889號），並經本院合議庭裁定由受命法官獨任進
行簡式審判程序，判決如下：
    主      文
乙○○施用第一級毒品，累犯，處有期徒刑柒月，扣案之第一級
毒品海洛因共淨重零點壹參公克（不含包裝袋）沒收銷燬之，包
裝上開第一級毒品海洛因之包裝袋貳只、注射針筒肆支均沒收；
又施用第二級毒品，累犯，處有期徒刑肆月，扣案之塑膠吸食器
壹支、玻璃管吸食器壹支均沒收。應執行有期徒刑拾月，扣案之
第一級毒品海洛因共淨重零點壹參公克（不含包裝袋）沒收銷燬
之，包裝上開第一級毒品海洛因之包裝袋貳只、注射針筒肆支、
塑膠吸食器壹支、玻璃管吸食器壹支均沒收。
    事實及理由
一、本件犯罪事實應補充「張維輝經判處有期徒刑5年2月，於民
    國95年3月3日（起訴書誤載95年3月4日）縮刑期滿而執行完
    畢。嗣為警扣得第一級毒品海洛因共淨重0.13公克及包裝上
    開第一級毒品海洛因之包裝袋2 只。」、證據應補充；「被
    告於本院準備程序及審判程序之自白及法務部調查局96年11
    月27日調科壹字第09623080440 號鑑定書。」，應適用之法
    條應補充：「被告持有第一、二級毒品海洛因、安非他命係
    供施用，其持有之低度行為均應為施用之高度行為所吸收，
    均不另論罪。扣案之第一級毒品海洛因共淨重0.13公克（不
    含包裝袋），為查獲之毒品，不論屬於被告與否，應依毒品
    危害防制條例第18條笫1 項前段之規定宣告沒收銷燬之，包
    裝上開第一級毒品海洛因之包裝袋2只、注射針筒4支，為被
    告供施用第一級毒品海洛因所用之物，塑膠吸食器1 支、玻
    璃管吸食器1 支，為被告供施用第二級毒品所用之物，為犯
    罪行為人即被告所有，業據被告供明在卷，均應依刑法第38
    條第1項第2款之規定宣告沒收。」外，餘均引用如附件檢察
    官起訴書之記載。
二、據上論斷，應依刑事訴訟法第273 條之1第1項、第284條之1
    、第299條第1項前段、第310條之2、第454條第2項，毒品危
    害防制條例第10條第1項、第2項、第18 條笫1項前段、第23
    條第2項，刑法第11條、第47條第1項、第51 條笫5款、第38
    條第1項第2款，判決如主文。
本案經檢察官甲○○到庭執行職務。
中    華    民    國    97    年    1    月    22    日
                  刑事第四庭法  官    何怡穎
以上正本證明與原本無異。
如不服本判決應於收受本判決後10日內向本院提出上訴書狀，其
未敘述上訴理由者，並得於提起上訴後10日內向本院補提理由書
狀（均須按他造當事人之人數附繕本）「切勿逕送上級法院」。
中    華    民    國    97    年    1    月    22    日
                            書記官    鄭梅君
附錄本案論罪科刑法條：
毒品危害防制條例第10條
施用第一級毒品者，處 6 月以上 5 年以下有期徒刑。
施用第二級毒品者，處 3 年以下有期徒刑。
附件：
臺灣基隆地方法院檢察署檢察官起訴書
                                    96年度毒偵字第2889號
    被      告  乙○○  男  32歲（民國○○年○月○○日生）
                        住基隆市○○區○○路44巷41號
                        身分證號碼：Ｚ000000000號
上列被告因違反毒品危害防制條例案件，業經偵查終結，認應提
起公訴，茲敘述犯罪事實及證據並所犯法條如下：
        犯罪事實
一、乙○○前因違反麻醉藥品管理條例案件，經臺灣高等法院以
    83年度上訴字第3381號判決判處有期徒刑5年2月，經最高法
    院以84年度台上字第396號駁回上訴確定，於民國95年3月4
    日因縮刑期滿執行完畢；復因施用第一級毒品案件，經觀察
    、勒戒後，認有繼續施用毒品之傾向，經臺灣基隆地方法院
    裁定令入戒治處所施以強制戒治，於91年6月2日期滿執行完
    畢後，由本署檢察官以91年度戒毒偵字第61號不起訴處分書
    為不起訴處分確定；再因施用第一級毒品案件，經臺灣基隆
    地方法院以96年度訴字第166號判決判處有期徒刑7月，經本
    署檢察官提起上訴，由臺灣高等法院以96年度上訴字第2873
    號判決判處有期徒刑7月，並減為有期徒刑3月又15日，於96
    年9月3日確定；又因施用第二級毒品安非他命案件，經同法
    院以96年度基簡字第923號判決判處有期徒刑3月，於96年9
    月10日確定，上述2案合併定執行刑6月（現執行中）。乙○
    ○仍未戒除惡習，復基於施用第一級毒品海洛因之犯意，於
    96年11月9日上午7時許，在其住所，以針筒注射方式，施用
    第一級毒品海洛因1次；又另行起意，於同日上午7時許，以
    玻璃球加熱方式，施用第二級毒品安非他命1次，為警於同
    日中午12時許，在基隆市○○街38號2樓因另案通緝遭查獲
    ，並扣得第一級毒品海洛因0.5公克（毛重）及其所有供施
    用毒品之器具針筒4支、塑膠吸食器1支、玻璃管吸食器1支
    。
二、案經基隆市警察局第一分局報告偵辦。
          證據並所犯法條
一、上揭犯罪事實，業據被告乙○○坦承不諱，並有第一級毒品
    海洛因0.5公克（毛重）及施用毒品之器具針筒4支、塑膠吸
    食器1支、玻璃管吸食器1支扣案可資佐證，復有台灣尖端先
    進生技醫藥股份有限公司濫用藥物檢驗報告、毒品初步鑑驗
    報告單及本署刑案資料查註紀錄表附卷可稽，被告犯嫌堪予
    認定。
二、核被告所為，係違反毒品危害防制條例第10條第1項、第2項
    之施用第一級毒品及第二級毒品罪嫌。被告有犯罪事實欄所
    載之科刑執行情形，有本署刑案資料查註紀錄表在卷可稽，
    其於受有期徒刑之執行完畢後，5 年內再犯有期徒刑以上之
    本罪，為累犯，請依刑法第47條第1 項規定加重其刑。扣案
    之毒品，請依同條例第18條第1 項前段規定宣告沒收並諭知
    銷燬；施用毒品之器具，請依刑法第38條第1項第2款規定宣
    告沒收。
三、依刑事訴訟法第251條第1項提起公訴。
    此  致
臺灣基隆地方法院
中    華    民    國    96    年    11    月    30   日
                              檢察官  周  啟  勇
本件正本證明與原本無異
中    華    民    國    96    年    12    月    6     日
                              書記官  張  雅  
附錄所犯法條：
毒品危害防制條例第10條第1項、第2項
    施用第一級毒品者，處 6 月以上 5 年以下有期徒刑。
    施用第二級毒品者，處 3 年以下有期徒刑。


司法院資訊處製作；財團法人民間司法改革基金會備份。
